【裁判字號】    90,交聲,224
【裁判日期】    901225
【裁判案由】    違反道路交通管理處罰條例聲明異議
【裁判全文】
臺灣臺北地方法院交通事件裁定                      九十年度交聲字第二二四號
    異議人即
    受處分人  甲○○
右列受處分人因違反道路交通管理處罰條例案件，對於臺北市交通事件裁決所於中華
民國八十九年十月九日所為之處分( 原處分案號：北市裁三字第駕裁00-000000 號 )
聲明異議，本院裁定如左：
        主      文
異議駁回。
        理      由
一、違反道路交通管理事件之受處分人，不服同條例第八條主管機關所為之處罰，得
    於接到裁決書之翌日起二十日內，向管轄地方法院聲明異議，修正後「道路交通
    管理處罰條例」第八十七條第一項(按九十年一月十七日總統令公布修正並自同
    年六月一日起施行前之「道路交通管理處罰條例」第八十七條第一項原規定須於
    接到裁決書之翌日起十五日內，向管轄地方法院聲明異議 )定有明文。
二、查本件受處分人即異議人甲○○駕駛車牌F8-0246 號自用小客車於八十八年四月
    九日下午三時廿六分，在臺北縣土城市○○路併排停車，且人不在車內，為臺北
    縣警察局執行取締違規停車員警陳見昌查獲，以其有違反「道路交通管理處罰條
    例」第五十六條第一項第六款( 不緊靠道路右側停車 )規定之行為，利用科學儀
    器( 照相機 )拍照採證掣單( 87北縣警交拖字第298261號 )指舉定應到案日期(
    八十八年四月廿四日 )發其違規後，使用民間拖吊車拖離。嗣受處分人於同日至
    「土城違規車輛拖吊場」繳納移置費及保管費並收受「87北縣警交拖字第298261
    號」舉發違規通知單( 漏未請受處分人在通知單簽名 )後將車輛領回。嗣因受處
    分人迄未依規定自動繳納罰鍰，亦未依規定到案聽候裁決，原處分機關乃於八十
    九年十月九日依「違反道路交通管理事件統一裁罰標準及處理細則」第四十四條
    第一項及裁罰標準表、「道路交通管理處罰條例」第五十六條第一項第六款規定
    ，從重裁處新臺幣一千二百元罰鍰之處分。
三、本件受處分人固不否認其駕駛該輛車牌F8-0246 號自用小客車於前揭時地為警拖
    吊之事實，惟於異議狀略載其迄未收到本件舉發違規通知單，且不知違規事實不
    明云云。經查：右揭違規事實，有「87北縣警交拖字第298261號」舉發違規通知
    單影本一紙在卷可稽，並有臺北縣警察局土城分局九十年二月十二日土警交字第
    ○二一一三號函影本一件在卷可資佐證。受處分人於前揭時地併排停車，違反行
    為時「道路交通管理處罰條例」第五十六條第一項第六款( 不緊靠道路右側停車
     )規定，且人不在車內，經警拍照掣單舉發後，使用民間拖吊車拖至「土城違規
    車輛拖吊場」保管，受處分人於同日至拖吊場繳納移置費及保管費並收受舉發違
    規通知單( 87北縣警交拖字第298261號 )後，始將車輛駛回，是受處分人辯稱未
    收到舉發違規通知單壹節，核與事實不符。至於受處分人是因未緊靠道路右側停
    車( 併排停車 )之違規事實，始遭警舉發並拖吊，至為明確。受處分人空言辯稱
    不知違規事實云云，無非係卸責之詞，不足採信。本件受處分人違規事證明確，
    其迄未依規定自動繳納罰鍰，亦未依規定到案聽候裁決，從而原處分機關依「違
    反道路交通管理事件統一裁罰標準及處理細則」第四十四條第一項及裁罰標準表
    、「道路交通管理處罰條例」第五十六條第一項第六款規定，從重裁處新臺幣一
    千二百元罰鍰之處分，核無違誤。本件聲明異議為無理由，應予駁回。
據上論斷，應依道路交通案件處理辦法第十九條，裁定如主文。
中      華      民      國     九    十     年    十二    月    廿五    日
                          臺灣臺北地方法院交通法庭
                                          法  官    鍾  華
右正本證明與原本無異。
如不服本裁定，應於裁定送達後五日內向本院提出抗告狀。
                                          書記官    劉芸珊
中      華      民      國     九    十     年    十二    月    二十五  日


司法院資訊處製作；財團法人民間司法改革基金會備份。
